臺灣高雄地方法院刑事判決　　　　　 93年度交簡上字第227號
上訴人即被告　乙○○　男　27歲（民國66年6月30日生）
上列上訴人即被告因過失傷害案件，不服本院交通法庭中華民國
93 年9月7 日93年度交簡字第2226號第一審判決（聲請簡易判決
處刑案號：臺灣高雄地方法院檢察署93年度偵字第15121 號），
提起上訴，本院管轄之第二審合議庭判決如下：
    主  文
原判決撤銷。
乙○○因過失傷害人，處拘役肆拾日，如易科罰金，以參佰元折
算壹日。緩刑貳年。
    事  實
一、乙○○〈原名陳麥可，民國（下同）93年4 月21日更名〉為
    領有自用小客車駕駛執照之人，於92年10月2 日凌晨5 時許
    許，駕駛車牌號碼6M-2211 號自小客車，沿高雄縣岡山鎮○
    ○○ 路由南向北方向行駛，至該道路與岡燕路口時，應注意
    汽車行駛至交岔路口，應遵守燈光號誌之指示，行經閃光紅
    燈之路口，車輛應減速接近，先停止於交岔路口前，讓幹道
    車優先通行後認為安全時，方得續行，而當時天候晴晨光、
    視距良好、路面無障礙或其他缺陷，且依其智識、能力等情
    狀又無不能注意之情事，竟疏於注意及此，而貿然向前行駛
    ，適有來自左方，行駛於幹道岡燕路由西往東方向之莊鈞翔
    （原名甲○○，93年7 月19日更名）騎乘車牌號碼HS I-
    211 號機車，亦疏未注意行經閃光黃燈號誌之路口，車輛應
    減速接近，注意安全，小心通過，致二車發生碰撞，莊鈞翔
    因此受有頭部外傷併頭皮裂傷、四肢多處擦傷之傷害。乙○
    ○於車禍發生後報警處理，向到場處理之員警主動表明為肇
    事當事人，對於未發覺之犯罪自首而接受裁判。
二、案經高雄縣政府警察局岡山分局報告台灣高雄地方法院檢察
    署檢察官偵查後聲請簡易判決處刑。
    理  由
一、訊據被告乙○○對於右揭事實坦承不諱，核與證人莊鈞翔於
    本院審理時證述之情節相符，復有道路交通事故調查報告表
    (一)、(二)、道路交通事故現場圖影本各1 份、高雄縣政府警察
    局交通大隊交通事故談話紀錄表2 份、現場照片22幀在卷可
    參，足認被告之自白與事實相符，堪予採信。
二、按汽車行駛至交岔路口，其行進、轉彎，應依左列規定：(一)
    應遵守燈光號誌或交通警察之指示，遇有交通警察指揮與燈
    光號誌並用時，以交通警察之指揮為準。(二)、車輛行至無號
    誌或號誌故障而無交通警察指揮之交岔路口，支線道車應暫
    停讓幹線道車先行。未劃分幹、支線或同為幹線道或支線道
    者，轉彎車應暫停讓直行車先行；如同為直行車或轉彎車者
    ，左方車應暫停讓右方車先行。道路交通安全規則第102 條
    第1 、2 款定有明文。次按閃光黃燈表示「警告」，車輛應
    減速接近，注意安全，小心通過。閃光紅燈表示「停車再開
    」，車輛應減速接近，先停止於交岔路口前，讓幹道車優先
    通行後認為安全時，方得續行。道路交通標誌標線號誌設置
    規則第211條第1、2款亦定有明文。
三、經查：本件車禍發生地點之高雄縣岡山鎮○○路為幹線道，
    大德二路為支線道，且凌晨0 時至6 時高雄縣岡山鎮○○路
    之號誌為閃光黃燈；大德2 路之號誌為閃光紅燈之事實，分
    別有卷附岡山鎮公所94年3 月17日岡建字第940006142 號函
    及高雄縣政府警察局岡山分局94年3 月10日高縣岡警交字第
    940002949 號函可憑。是本件車禍發生時，高雄縣岡山鎮○
    ○路與大德二路口之號誌於被告方向為閃紅燈；於告訴人方
    向則為閃黃燈，依前開規定，被告應減速接近，先停止於交
    岔路口前，讓幹道之岡燕路上告訴人之車輛優先通行後，認
    為安全時方得續行。被告竟疏未注意，以致撞及告訴人所騎
    乘之機車，其對於本件車禍之發生具有過失甚明。又本件車
    禍發生之地點既非無號誌路段，則被告之過失應在於未遵守
    燈光號誌之指示，聲請簡易判決處刑意旨及台灣省高屏澎區
    車輛行車事故鑑定委員會均認被告之過失係行經無號誌路段
    ，支線道車未讓幹線道車先行，顯有誤會。至告訴人經台灣
    省高屏澎區車輛行車事故鑑定委員會鑑定雖有「行經閃光號
    誌之交岔路口未減速慢行之過失」，然該等事實仍無礙於被
    告前開過失責任之認定，附此敘明。又告訴人因本件車禍受
    有頭部外傷併頭皮裂傷、四肢多處擦傷等傷害之事實，亦有
    偵查卷所附邱綜合醫院診斷證明書1 紙可參，而被告之過失
    行為與告訴人所受前開傷害間顯具有相當因果關係。是
    本件事證明確，被告之犯行堪予認定。
四、核被告所為，係犯刑法第284 條第1 項前段過失傷害罪。被
    告於肇事後，在有偵查犯罪職務之機關或公務員發覺其為犯
    罪人前，即主動向前往現場處理本件車禍事故之員警供承肇
    事之事實，業據證人莊鈞翔於本院審理時證述屬實（見本院
    94年3 月21日筆錄），被告對於未經發覺之犯罪自首而接受
    裁判，應依刑法第62條前段之規定，減輕其刑。原審認被告
    之過失係行經無號誌路段，支線道車未讓幹線道車先行，且
    漏未審酌被告自首之情形，尚有未洽，被告上訴指摘原判決
    不當為有理由，應由本院將原判決撤銷改判。本院審酌被告
    因一時疏忽肇事致告訴人受有前述之傷害，確有不是之處，
    然告訴人就本件車禍之發生與有過失，又被告並無前科紀錄
    ，有臺灣高等法院被告全國前案紀錄表可稽，足證其素行良
    好，加以其於車禍發生後，業與被害人達成和解，尚有悔意
    ，告訴人並當庭表示原諒被告並請求對被告為緩刑之宣告等
    一切情狀，量處如主文第2 項所示之刑。末查：被告前未曾
    受有期徒刑以上刑之宣告，因一時疏失，偶罹刑典，事後已
    依告訴人之要求捐款新台幣5 萬元作為南亞賑災之用，而與
    告訴人達成和解，有捐款收據1 紙附卷可憑，信其經此刑之
    宣告後，應知警惕而無再犯之虞，本院因認暫不執行其刑為
    當，予以宣告緩刑2 年，用啟自新。
據上論斷，應依刑事訴訟法第455 條之1 第1 項、第3 項、第36
9 條第1 項前段、第364 條、第299 條第1 項前段，刑法284 條
第1 項前段、第41條第1 項前段、第62條前段、第74條第1 款，
罰金罰鍰提高標準條例第1 條前段、第2 條，判決如主文。
本案經檢察官丙○○到庭執行職務。
中　　華　　民　　國　　94　　年　　4 　　月　　15　　日
                  交通法庭        審判長  法  官  孫啟強
                                          法  官  張茹棻
                                          法  官  卓立婷
以上正本證明與原本無異。
本判決不得上訴。
中　　華　　民　　國　　94　　年　　4 　　月　　15　　日
                                          書記官  李春慧
附錄本件論罪法條全文：
中華民國刑法第284條
(過失傷害罪)
因過失傷害人者，處6 月以下有期徒刑、拘役或5 百元以下罰金
，致重傷者，處1 年以下有期徒刑、拘役或5 百元以下罰金。
從事業務之人，因業務上之過失傷害人者，處1 年以下有期徒刑
、拘役或1 千元以下罰金，致重傷者，處 3 年以下有期徒刑、
拘役或2 千元以下罰金。
